臺灣臺南地方法院民事裁定
110年度司繼字第3584號
聲  請  人  陳芳玲  



關  係  人  謝宗諺  

上列聲請人聲請選任被繼承人王清草之遺產管理人事件，本院裁
定如下：
    主  文
選任謝宗諺地政士為被繼承人王清草（男、明治29年即民前16年
11月3日生，生前因登記誤謬取消之設籍資料：臺南廳蔴荳堡磚
仔井庒7番地，宣告於民國46年5月15日死亡）之遺產管理人。
聲請程序費用由被繼承人王清草之遺產負擔。
    理  由
一、按繼承開始時，繼承人之有無不明者，由親屬會議於一個月
    內選定遺產管理人，並將繼承開始及選定遺產管理人之事由
    ，向法院報明；無親屬會議或親屬會議未於前條所定期限內
    選定遺產管理人者，利害關係人或檢察官，得聲請法院選任
    遺產管理人，並由法院依前項規定為公示催告；公示催告期
    限屆滿，無繼承人承認繼承時，其遺產於清償債權，並交付
    遺贈物後，如有剩餘，歸屬國庫，民法第1177條、第1178條
    第2項、第1185條分別定有明文。
二、聲請意旨略以：聲請人與被繼承人王清草（下稱被繼承人）
    同為臺南市○○區○○○0地號、7之1地號土地之共有人，為利害
    關係人，因被繼承人經鈞院宣告於民國46年5月15日死亡，
    且繼承人有無不明，致聲請人無法行使權利，爰依民法第11
    78條規定，聲請選任被繼承人之遺產管理人等語。
三、經查，聲請人主張之前開事實，業據提出本院110年度亡字
    第9號裁定及確定證明書、土地登記第三類謄本等為證，堪
    信為真實；參以被繼承人於臺灣初設戶籍登記（即民國35年
    10月1日）時已無設籍資料，且查無配偶、父母、子女之戶
    籍資料，業據本院依職權調閱110年度亡字第9號死亡宣告事
    件卷宗查閱無誤。又被繼承人之親屬會議未依民法第1177條
    規定選定遺產管理人，聲請人爰以利害關係人之地位聲請選
    任被繼承人之遺產管理人，應予准許。
四、再者，本件經函詢地政士及律師等擔任被繼承人遺產管理人
    意願，謝宗諺地政士陳報同意擔任遺產管理人，有本院通知
    函、送達證書、謝宗諺地政士之陳報狀、同意書、地政士證
    書等在卷可參，本院審酌謝宗諺地政士應具備不動產處理與
    遺產管理人相關職務之專業能力，且與系爭遺產及被繼承人
    間無利害關係，若由其擔任本事件之遺產管理人，應足秉持
    其專業倫理擔當此具公益性質之職務，並順利達成管理保存
    及清算遺產之任務。執此，本院認為由謝宗諺地政士擔任被
    繼承人之遺產管理人，應屬妥適，爰裁定如主文。
五、依家事事件法第127條第4項之規定，裁定如主文。
中　　華　　民　　國　　111 　年　　5 　　月　　18　　日
                家事法庭      司法事務官  吳玲媛
以上正本係照原本作成。
如對本裁定抗告，須於裁定送達後10日之不變期間內，向本院提
出抗告狀，並繳納抗告費新臺幣1,000元（應附繕本）。
中　　華　　民　　國　　111 　年　　5 　　月　　18　　日
                              書  記  官  林木村